【裁判字號】    90,簡上,255
【裁判日期】    900718
【裁判案由】    返還借款
【裁判全文】
臺灣台北地方法院民事判決  九十年簡上字第二五五號
    上  訴  人  乙○○
    被  上訴人  甲○○
右當事人間請求返還借款事件，上訴人對於中華民國九十年三月二十三日，本院台北
簡易庭九十年度北簡字第一八○一號第一審判決提起上訴，本院判決如左：
    主      文
上訴駁回。
第二審訴訟費用由上訴人負擔。
    事實及理由
一、本件原審判決以：上訴人即原告主張被上訴人即被告於民國八十五年十一月一日
    ，向上訴人之親叔蔡英哲借款新台幣（下同）三十萬元，由上訴人擔任保證人。
    俟被上訴人借款同時，簽具泰中雷射有限公司為付款人，面額三十萬元，未載發
    票日之支票一紙供擔保，言明一年內還清借款，每月支付利息百分之一。詎被上
    訴人屆期並未清償借款，亦未給付任何利息，經上訴人基於保證人之地位，代被
    上訴人清償後，並基於民法第七百四十九條之規定，取得該債權，爰請求被上訴
    人清償該借款，並提出擔保支票一紙為證。而被上訴人固不否認有借款之事實，
    然否認有收到三十萬元之借款，稱當時上訴人當場有扣七萬元，被上訴人僅收到
    二十三萬元等語。按當事人主張有利於己之事實者，就其事實有舉證之責任，民
    事訴訟法第二百七十七條定有明文；又消費借貸之性質屬要物契約，如當事人否
    認有收取金錢之事實，自應由主張該等事實存在之當事人負舉證之責。查本件被
    上訴人並不爭執有收取二十三萬元之事實，上訴人自應就其主張另外有七萬元之
    借款，此一交付之事實，負舉證之責任。上訴人雖提出上載面額三十萬元之支票
    一紙為證，然而該支票僅能證明當初約定借款係屬三十萬元，並不能證明交付之
    借款為三十萬元，上訴人復無法舉證當初交付之金額為三十萬元，應認其超過二
    十三萬元部分之請求，並無理由。從而，准許上訴人基於保證人之代位請求權，
    命被上訴人應給付上訴人二十三萬元，及自八十五年十一月二日起至清償日止，
    按月息百分之一計算之利息。並准上訴人供擔保後，宣告假執行；且駁回上訴人
    其餘之訴及假執行之聲請。
二、按提起上訴，應以上訴狀合法表明民事訴訟法第四百四十一條第二項之理由；又
    上訴狀內未表明上訴理由者，審判長得定相當期間命上訴人提出理由書；當事人
    逾審判長所定之相當期間，未提出理由狀者，法院得命該當事人以書狀說明其理
    由；當事人未依命說明理由者，法院得準用第四百四十七條之規定，或於判決時
    依全辯論意旨斟酌之；民事訴訟法第四百四十四條之一第一項、第四項、第五項
    分別定有明文。此項規定，依民事訴訟法第三百四百三十六條之一第三項之規定
    ，於簡易案件之第二審程序亦準用之。
三、經查，本件上訴人提出上訴，於上訴狀內未合法表明上訴理由，經本院審判長於
    九十年六月八日，以裁定命其於十日內補正，此裁定已於九十年六月十二日送達
    ，有送達證書在卷足憑。嗣因上訴人逾期未提出上訴理由書，本院復於九十年七
    月六日，復以裁定命上訴人於五日內，說明逾期提出上訴理由書之理由，該裁定
    復於九十年七月十一日送達，復有送達證書在卷可證。是上訴人迄今仍未補正，
    有違協力迅速促進訴訟之義務，揆之前揭所示，當事人逾期提出上訴理由書者，
    仍應說明逾期提出之理由，否則將生失權效果或不利益。則本件上訴人之上訴，
    既未備任何理由，足認其在法律上顯無理由，爰不經言詞辯論，逕以判決駁回之
    。
四、據上論結，本件上訴為無理由，依民事訴訟法第四百三十六條之一第三項、第四
    百六十三條、第二百四十九條第二項、第七十八條，判決如主文。
中      華      民      國    九十      年      七      月     十八     日
                                 民事第六庭審判長法官  鄭純惠
                                                 法官  吳素勤
                                                 法官  姜悌文
右為正本係照原本作成
本判決不得上訴
中      華      民      國    九十      年      七      月     二十     日
                                            法院書記官  陳鳳瀴


司法院資訊處製作；財團法人民間司法改革基金會備份。
